# 关于临时外请人员劳务费

提问人：yafang990742070 时间：2017-08-11 22:47:22
各位老师，我公司每个月都有外请专家来进行工作指导，专家们都是兼职的或是退休人员，但是给劳务费时候都没有发票，仅仅是公司开具一个签收单，专家签名，公司并代扣个税，但是我在年度汇算清缴的时候考虑到没有发票都做了调增处理。 1 、我也知道应该请专家们去税务局代开发票，但是专家们都是很不容易请来，请他们个人去开发票估计一个都请不来了，那以上我的做法是否妥当。
2 、公司可以代替专家们去税务局代开劳务费发票？有些专家估计有 10 个左右是定期聘用的，每月会产生费用，是否正常？（都是兼职的） 3 、会计处理上，直接计入成本可否？还是要在应付职工薪酬-劳务工里面转一下？ 谢谢各位

回答人：chenyiwei
1 、建议你公司到税务局代开发票。 2 、这些专家属于临时外聘，企业对其通常不会有类似于本企业员工那样的实质性管理权力，因此应作为劳务费，不通过应付职工薪酬科目核算。